臺灣高等法院刑事判決
109年度上訴字第1365號
上  訴  人  臺灣基隆地方檢察署檢察官
被      告  蔡青宗



上列上訴人因被告違反洗錢防制法等案件，不服臺灣基隆地方法
院109年度金訴字第7號，中華民國109年3月3日第一審判決（起
訴案號：臺灣基隆地方檢察署108年度偵緝字第370號），提起上
訴，本院判決如下：
    主  文
上訴駁回。
    事  實
一、蔡青宗明知將自身金融機構帳戶之存摺、提款卡及相對應密
    碼等物提供予他人使用，可能助長他人以為掩飾詐欺所得犯
    罪之用，竟不違背其本意，基於幫助他人詐欺取財之不確定
    故意，於民國108年3月20日某時，前往統一便利超商，將其
    所申設之彰化商業銀行仁愛分行帳號00000000000000號帳戶
    （下稱彰銀帳戶），及基隆復興路郵局局號0000000、帳號0
    000000號帳戶（下稱郵局帳戶）之存摺、提款卡及相對應密
    碼，均以「交貨便」店到店之方式，寄交予某不詳真實姓名
    、年籍、化名「陳O安」之成年人。該人於取得蔡青宗之彰
    銀及郵局帳戶相關資料後，隨即轉交所屬之詐騙集團使用，
    該詐騙集團所屬成年成員即共同意圖為自己不法之所有，基
    於詐欺取財之犯意聯絡，分別為下列行為：
（一）於108年3月21日，假冒係林玉敏之孫子，撥打電話予林玉
      敏，邀請林玉敏加入通訊軟體LINE好友，再於108年3月25
      日上午11時30分許，撥打電話予林玉敏，佯稱：需借款新
      臺幣（下同）16萬元周轉云云，並以LINE提供匯款帳號，
      致林玉敏陷於錯誤，而於同日上午11時50分許，臨櫃匯款
      16萬元至蔡青宗彰銀帳戶內，並旋遭分次提領一空。
（二）於108年3月22日下午18時54分許，假冒係陳美月之阿姨，
      撥打電話予陳美月，邀請陳美月加入通訊軟體LINE好友，
      再於108年3月25日上午11時許，撥打電話予陳美月，誆稱
      ：因朋友的支票跳票，需調現17萬8千元云云，並以LINE
      提供匯款帳號，致陳美月陷於錯誤，而於同日14時許，臨
      櫃匯款17萬8千元至蔡青宗郵局帳戶，並旋遭分次提領一
      空。
    嗣林玉敏、陳美月均發現受騙後分別報警處理，經警循線查
    獲上情。
二、案經林玉敏、陳美月分別訴由基隆市警察局第四分局報告臺
    灣基隆地方檢察署檢察官偵查起訴。 
    理  由
一、證據能力部分
（一）本案認定事實所引用屬於傳聞證據之供述證據部分，檢察
      官及被告蔡青宗於本院準備期日、審理期日均不爭執其證
      據能力，並同意引用為證據（見本院卷第52頁至第54頁、
      第80頁至第83頁），且本院審酌該等證據資料製作時之情
      況，並無違法不當及證明力明顯過低之情況，認為以之做
      為證據應屬適當，故依刑事訴訟法第159 條之5 第1 項規
      定，認均有證據能力。
（二）又本案認定事實所引用之非供述證據，並無證據證明係公
      務員違背法定程序所取得，是依刑事訴訟法第158 條之4 
      反面解釋，認均得為證據。
二、訊據被告矢口否認有何幫助詐欺取財犯行，辯稱：我於108
    年3月間接獲電話簡訊，內容是可以協助貸款，我因缺錢，
    遂依簡訊上所留電話與對方聯繫，並加入對方提供的LINE，
    對方先請我提供身分證明、基本資料，於我提供後，對方說
    我可以借貸到20萬元，並稱如要貸款過件，需要提供帳戶資
    料，以在帳戶內作金流。我因而將彰銀、郵局帳戶之存摺、
    提款卡及相對應密碼寄給對方。我認錯是因為我的需求造成
    別人之損失，但我沒有幫助詐欺的意思，我不知道我的帳戶
    會被拿去利用，我也是受害人，我被騙了帳戶，也因此事我
    已經3個月找不到工作云云。經查：
（一）被告於事實欄一所示時、地及方式，將其所申請開立之彰
      銀帳戶及郵局帳戶之存摺、提款卡及相對應密碼，寄交予
      詐欺集團成年成員使用等情，業據被告供承不諱，且有彰
      銀帳戶、郵局帳戶之客戶基本資料、統一超商交貨便服務
      單、電子發票照片影本等件附卷可稽（見偵字卷第13頁、
      第59頁、第67頁），是堪認定屬實。其次，告訴人林玉敏
      、陳美月分別於事實欄一（一）、（二）所示時間，各遭
      以詐欺集團成員假冒其親友後借貸之手法詐騙，而分別臨
      櫃匯款16萬元、17萬8千元至被告寄交之彰銀、郵局帳戶
      內，並均旋遭分次提領一空等情，業經證人即告訴人林玉
      敏、陳美月於警詢中分別證述明確（見偵字卷第19頁至第
      21頁、第37頁至第39頁），並有告訴人林玉敏所提出之新
      北市五股區農會匯款申請書、告訴人陳美月所提出之郵政
      入戶匯款申請書、與對方之LINE對話紀錄、彰銀帳戶之存
      摺存款帳號資料及交易明細查詢、郵局帳戶之客戶歷史交
      易清單等件在卷為憑（見偵字卷第23頁、第41頁至第43頁
      、第47頁、第61頁、第69頁），是堪信為真。進而，被告
      所申辦之彰銀帳戶、郵局帳戶遭詐騙集團利用以遂行對告
      訴人林玉敏、劉美月詐欺取財犯罪之事實，已足認定。
（二）按刑法上之故意，可分為直接故意與不確定故意（間接故
      意），行為人對於構成犯罪之事實，明知並有意使其發生
      者，為直接故意；行為人對於構成犯罪事實，預見其發生
      而其發生並不違背其本意者，為間接故意。又按刑法詐欺
      罪雖不處罰過失，然「有認識過失」與「不確定故意」二
      者對犯罪事實之發生，均「已有預見」，區別在於「有認
      識過失」者，乃「確信」該事實不會發生，而「不確定故
      意」者，則對於事實之發生，抱持縱使發生亦「不在意」
      、「無所謂」之態度。而金融機構之帳戶，事關存戶個人
      財產權益之保障，金融機構所核發之提款卡，係便利存戶
      提款之用，具有強烈屬人性，屬個人理財工具；另提款卡
      相對應密碼之設置目的，則是為避免存戶以外之人僅取得
      提款卡後即得任意動支該帳戶金錢而設；是以，提款卡倘
      與相對應密碼相結合，專屬性、私密性甚高，交付此等金
      融資料供人任意使用，除非與本人具有密切親誼關係者，
      否則難認有何正當理由，可將提款卡及相對應密碼同時提
      供予不熟悉甚至不明之他人持有或持用，此乃一般稍具社
      會生活經驗者均可輕易判斷之事。是一般稍具社會生活經
      驗或歷練之人，均有應妥為保管該等物品，避免被他人冒
      用之認知，縱偶因特殊情況，需將金融資料交予他人，亦
      必深入瞭解交付對象之用途及可靠性，再決定是否交付，
      此乃簡單易明之理。再參諸近年來利用人頭帳戶詐騙之事
      ，屢見不鮮，詐騙集團以購物付款方式設定錯誤、中獎、
      退稅、家人遭擄、提款卡密碼外洩、疑似遭人盜領存款、
      假冒親友身分借款等不實手法，詐騙被害人至金融機構櫃
      檯匯款，或持提款卡至自動櫃員機操作轉帳，使被害人誤
      信受騙而匯款或轉帳至人頭帳戶後，詐騙集團成員隨即將
      款項提領一空之詐騙手法，層出不窮，業經政府長期、多
      方宣導，已成為一般人之生活常識；是倘有人未闡明正當
      用途，即要求他人提供帳戶，恐係為將帳戶利用為與財產
      有關之犯罪工具，實乃吾人依一般生活認知所易於體察之
      常識。而透過報紙等媒體或通訊軟體欲辦理貸款而提供金
      融機構帳戶存摺、提款卡及相對應密碼，提供者是否具有
      幫助詐欺取財犯罪不確定故意之認定，與其原意是否為辦
      理貸款，並非必然相對立而不能併存，縱提供者係從報紙
      等媒體或通訊軟體所刊登之代辦貸款廣告或訊息而與對方
      接觸，然仍必須衡酌提供者本身之智識能力、社會歷練、
      與對方互動之狀況，及其交付帳戶存摺、提款卡及相對應
      密碼時之心態等各節，依個案情況來認定，如行為人對於
      所提供之帳戶，將可能被用來作為詐欺取財等非法用途上
      有所預見，且不違背其本意，即應以幫助詐欺取財罪論處
      。
（三）被告雖辯稱：我是為了辦理貸款而交付帳戶資料。我沒有
      幫助詐欺的意思，我也是受害人，我被騙帳戶云云，惟查
      ：
    1.被告係先經由手機簡訊所留電話與對方取得聯繫，再透過
      通訊軟體LINE與對方交談後，即藉由便利商店「交貨便」
      ，採取店到店之方式，將自身彰銀、郵局帳戶之存摺、提
      款卡及相對應密碼均寄送至對方指定之便利商店，顯然被
      告與取得其帳戶存摺、提款卡及相對應密碼等帳戶資料之
      人未曾謀面，亦無從確認對方之確切身分及所言之真實性
      ，則被告在對為其辦理貸款公司之名稱、聯絡電話、地址
      及與其聯絡者之真實姓名等各項資訊均一無所悉之情況下
      ，便輕率地將彰銀、郵局帳戶之存摺、提款卡及相對應密
      碼寄交與該名素不相識之人任意使用，顯無從確保對方利
      用該等帳戶之方式合法，此實與常情有違。
    2.又依一般成年人之日常經驗，均可明瞭無論自行或委請他
      人向金融機構申辦貸款，均須提出申請書，並檢附在職證
      明、身分證明、財力或所得或擔保品之證明文件等資料，
      經金融機構徵信審核通過後，再辦理對保等手續，俟貸款
      程序完成後始行撥款。而民間借貸與金融機構借貸，最大
      差異僅在於借貸利息不同，及因利息差異而對於借貸人有
      不同之徵信方式，然對於放貸金額及何時放貸之重要資訊
      ，不論在民間或一般金融機構借貸程序中，均係必要知悉
      之點。惟被告於寄交彰銀、郵局帳戶時，既為年滿50歲之
      成年人，有其個人戶籍資料1紙在卷可查（見偵緝卷第27
      頁），且被告亦自述其教育程度高職畢業，曾擔任過保全
      （見偵字卷第9頁；偵緝卷第37頁），並曾供稱：我之前
      曾向銀行辦理貸款，銀行沒有向我收取帳戶存摺、提款卡
      ，而是直接在銀行那邊開戶，本次我沒去正常行庫辦理貸
      款，是因為我已經信用破產了等語（見原審卷第31頁至第
      32頁），可見被告具備一般智識程度與社會經驗，且曾向
      銀行辦理貸款，更知悉債信不良之人並無法向銀行貸款之
      常情，則被告對於此次申請貸款之程序與過往經驗截然不
      同，即不但僅需以LINE聯繫傳送身分證明及基本資料即可
      ，並無須提供任何財力證明作為徵信使用，對方甚至願意
      主動替其製作金流，即可貸得20萬元，又要求一次提供2 
      個金融帳戶之存摺、提款卡及相對應密碼，自無可能不起
      疑心。是被告對於與其聯繫之對方無正當理由卻要求其提
      供彰銀、郵局帳戶相關資料，恐係欲將該帳戶作為詐欺不
      法使用乙節，實難謂在主觀上無認識或預見。
    3.再被告於偵查中先供稱：對方要求我提供帳戶，我當時有
      點疑惑等語（見偵緝卷第37頁），且於原審審理時供稱：
      我有一點疑惑是因為我本來就知道我們帳戶不要輕易地借
      給人家。帳戶不要輕易借給人家是基本常識。當時有點疑
      惑的點在於因為這是基本常識，我們要把帳戶借給人家的
      時候，當然會覺得怪怪的等語（見原審卷第29頁至第30頁
      ），佐以於被告寄交彰銀、郵局帳戶之當下，彰銀、郵局
      之帳戶餘額分別僅餘為17元、52元之事實，有彰銀帳戶之
      存摺存款帳號資料、交易明細查詢及郵局帳戶之客戶歷史
      交易清單各1紙在卷可按（見偵字卷第61頁、第69頁），
      更可從中見及被告於寄交彰銀、郵局帳戶前，已覺察提供
      該等帳戶予來路不明之人一事甚為可疑，然因其所提供之
      彰銀、郵局帳戶內幾無餘額，縱使未能成功申貸20萬元，
      自身亦不會蒙受多餘損失，遂因自己需錢孔急，而不甚在
      意彰銀、郵局帳戶可能會遭他人持以詐騙他人所用，即任
      由身份不明之第三人支配使用其所提供之彰銀、郵局帳戶
      及相關資料。基上，被告既已知悉不得任意將金融機構帳
      戶提供予他人而可預見要求提供帳戶者可能將其帳戶作為
      不法目的使用，卻於權衡自身利益後，仍將彰銀、郵局帳
      戶之存摺、提款卡及相對應密碼等重要資料，寄交予素不
      相識之人使用，導致自己完全無法了解、控制該等帳戶之
      使用方法及流向，雖被告並無提供其帳戶予他人使用必引
      發他人犯罪之確信，但仍願嘗試將該等帳戶相關資料寄出
      ，是被告主觀上自具有縱有人利用該等金融帳戶實施詐欺
      取財或其他犯罪之用，亦容任其發生之不確定故意甚明。
      是被告所辯實屬卸責之詞，未能採信。
（四）綜上所述，本案事證已臻明確，被告所為辯解並不足採，
      是被告犯行洵堪認定，應予依法論科。
三、論罪部分：
（一）按刑法上之幫助犯，係指以幫助之意思，對於正犯資以助
      力，而未參與實施犯罪之行為者而言（最高法院49年台上
      字第77號判例意旨參照）。經查，被告將彰銀、郵局帳戶
      之存摺、提款卡及相對應密碼寄交予他人使用，容任他人
      以之作為遂行詐欺取財犯罪之取款工具，係基於幫助他人
      詐欺取財之犯意，且所為提供帳戶之行為，係屬刑法詐欺
      取財罪構成要件以外之行為，是核被告所為，係犯刑法第
      30條第1 項前段、第339條第1項之幫助詐欺取財罪。
（二）被告以一提供帳戶之幫助行為，使該詐騙集團成員得藉此
      詐得告訴人林玉敏、陳美月之財物，係以一行為而觸犯數
      罪名，為想像競合犯，應依刑法第55條規定論以一幫助詐
      欺取財罪。
（三）被告既屬幫助犯，則依刑法第30條第2項之規定，按正犯
      之刑減輕之。　　
四、不另為無罪諭知部分
（一）公訴意旨另以：被告明知如將自己所申設之金融帳戶提供
      予他人使用，可供他人以此帳戶掩飾不法所得之去向，仍
      基於洗錢之故意，提供其所有彰銀、郵局帳戶之存摺及提
      款卡、密碼。因認被告所為，同時涉犯洗錢防制法第14條
      第1 項之洗錢罪嫌。
（二）按洗錢防制法第2 條雖規定：「本法所稱洗錢，指下列行
      為：一、意圖掩飾或隱匿特定犯罪所得來源，或使他人逃
      避刑事追訴，而移轉或變更特定犯罪所得。二、掩飾或隱
      匿特定犯罪所得之本質、來源、去向、所在、所有權、處
      分權或其他權益者。三、收受、持有或使用他人之特定犯
      罪所得」；而該條所稱之「特定犯罪」，依同法第3條第3
      款之規定，固包括刑法第339條之詐欺取財罪在內；惟按
      洗錢防制法之立法目的，依同法第1條之規定，係在防制
      洗錢，打擊犯罪，健全防制洗錢體系，穩定金融秩序，促
      進金流透明，強化國際合作。申言之，洗錢行為之防制，
      在打擊犯罪，促進金流之透明，防止洗錢者利用洗錢活動
      掩飾或隱匿特定犯罪所得財物或利益，即避免追訴、處罰
      而使其所得財物或利益之來源合法化，妨礙犯罪之追查及
      打擊；亦即在於防範與制止特定犯罪所得，藉由洗錢行為
      ，例如經由各種金融機構或其他交易管道，使其形式上轉
      換成為合法來源，而掩飾或切斷犯罪所得來源與犯罪之關
      聯性，使實施詐欺犯罪之行為人得以藉此躲避檢警之查緝
      ，偵查機關無法藉由資金之流向追查詐欺犯罪者。是提供
      帳戶（例如：販售帳戶予他人使用；廠商提供跨境交易使
      用之帳戶作為兩岸詐欺集團處理不法贓款使用）以掩飾不
      法所得之去向，固為洗錢行為之態樣。然於販售、出租帳
      戶予他人使用，以使他人藉以取得特定犯罪所得之情形，
      是否當然即屬掩飾不法所得之去向，而可構成洗錢行為，
      似不無可疑。因此，是否為洗錢行為，自應就犯罪全部過
      程加以觀察，不僅須行為人客觀上有掩飾或隱匿重大犯罪
      所得之財物或財產上利益之具體作為，包括有無因而使重
      大犯罪所得之財物或財產上利益之性質、來源、所在地、
      所有權或其他權利改變，因而妨礙重大犯罪之追查或處罰
      ，或有無阻撓或危及對重大犯罪所得之財物或財產上利益
      來源追查或處罰之行為在內；主觀上更須具有掩飾或隱匿
      其犯罪所得或變得之財產或財產上利益與犯罪之關聯性，
      使其來源形式上合法化之犯罪意思，始克相當。若非先有
      犯罪所得或利益，再加以掩飾或隱匿，而係取得犯罪所得
      或利益之犯罪手段，或並未合法化犯罪所得或利益之來源
      ，而能一目了然來源之不法性，或作直接使用或消費之處
      分行為，自非洗錢防制法所規範之洗錢行為（最高法院10
      6年度台上字第239號、第3711號判決意旨參照）。換言之
      ，行為人於主觀上就所欲掩飾、隱匿之不法所得係源於「
      特定犯罪」即應有所認知，並有積極為掩飾、隱匿該特定
      犯罪所得之客觀行為，始屬洗錢罪所欲處罰之範疇。因之
      ，洗錢防制法第2條修正理由第3點所舉洗錢類型之第4 種
      態樣「提供帳戶以掩飾不法所得之去向，例如：販售帳戶
      予他人使用」，應僅限縮於特定犯罪已發生，或犯罪所得
      即洗錢標的已產生時，而提供帳戶以掩飾不法所得之去向
      ，始為洗錢防制法第2條第2款所稱洗錢類型，亦即必須先
      有犯罪所得或利益，再加以掩飾或隱匿，方是本法所稱之
      洗錢行為。而提供他人帳戶者，並非於知悉他人實施詐欺
      取財後，另基於為掩飾、隱匿犯罪所得之犯意，而為上揭
      提供之行為。是其提供帳戶之行為本身除構成幫助犯詐欺
      取財罪外，尚難併依洗錢罪論處（臺灣高等法院暨所屬法
      院107 年度法律座談會刑事類提案第18號研討結論參照）
      。
（三）經查，被告提供彰銀、郵局帳戶資料幫助犯罪之目的，尚
      無證據是為了掩飾，隱匿犯罪所得之本質、來源、去向、
      所在，或使他人逃避刑事追訴而移轉或變更特定犯罪所得
      之情事，況被告以外之不詳真實姓名、年籍之成年人對告
      訴人2人各為訛詐行為，利用被告所提供之彰銀、郵局帳
      戶，要求告訴人將金錢直接匯入被告彰銀、郵局帳戶內之
      行為，應屬該等正犯實施詐欺行為之犯罪手段，而非為詐
      欺犯行之不詳真實姓名、年籍之詐欺集團成員於取得財物
      後，另為掩飾、隱匿詐欺所得之行為，亦非於該詐欺行為
      人為詐欺犯行取得財物後，另由被告為渠等掩飾、隱匿。
      其次，洗錢罪之構成必須該當積極掩飾、隱匿以逃避追訴
      之主、客觀要件，檢察官如欲證明被告有何洗錢犯行，自
      應積極證明被告於提供彰銀、郵局帳戶之時，已有前置之
      特定犯罪或犯罪所得產生，且被告主觀上明知、可得而知
      或有所預見後，仍提供彰銀、郵局帳戶，進而參與嗣後詐
      欺集團將詐得之犯罪所得予以掩飾、隱匿，進而營造合法
      來源之外觀，或使其來源無法追溯之行為。若如被告僅單
      純的提供彰銀、郵局帳戶，並沒有改變詐欺所得之本質、
      來源、去向、所在、所有權、處分權或其他權益，亦未曾
      直接使詐欺所得來源等內容變得晦暗不明，且詐欺集團尚
      必須要有其他的積極行為，始會導致無法追溯詐欺所得來
      源之結果。故檢察官既未具體指出被告有何「掩飾、隱匿
      」犯罪所得之行為內容，亦未能證明被告有參與「掩飾、
      隱匿」犯罪所得之行為，自不能遽論被告有何洗錢之犯行
      。是核被告所為，並不該當於洗錢防制法第14條之洗錢罪
      。公訴意旨認被告所為，同時涉有洗錢防制法第14條第1
      項之洗錢罪嫌，容有誤會。惟因起訴意旨認此部分若成立
      犯罪，與經本院論罪之部分，具有想像競合犯之裁判上一
      罪關係，爰不另為無罪之諭知。
五、駁回檢察官上訴部分：
（一）原審同前開有罪之認定，以被告罪證明確，適用刑法第30
      條第1項前段、第2項、第339 條第1項、第55條、第41條
      第1項，刑法施行法第1條之1第1項等規定，並以行為人責
      任為基礎，審酌被告提供金融帳戶予他人作為詐欺取財之
      工具，造成犯罪偵查困難，亦使被害人求償無門，幕後犯
      罪人得以逍遙法外，對交易秩序、社會治安之危害非輕；
      惟念及被告並無前科，有本院被告前案紀錄表1紙在卷可
      查（見本院卷第31頁），素行尚可；兼衡被告幫助詐騙集
      團詐得之金額，及其犯罪之動機、目的、手段，暨其否認
      犯行之犯後態度，並其自述教育程度高職畢業、家境勉持
      （見偵緝卷第13頁；本院卷第54頁）等一切情狀，量處有
      期徒刑3月，並諭知易科罰金之折算標準。另就沒收部分
      ，亦已敘明：詐欺集團成員所詐得之款項總計為33萬8,00
      0元（16萬元加上17萬8,000元），然被告僅提供彰銀、郵
      局帳戶提款卡及相對應密碼供詐欺集團成員使用，依常情
      僅能取得提供該帳戶之報酬，但本案尚無證據證明被告確
      有因幫助詐欺犯行獲有任何金錢報酬或不法利益。其次，
      被告交付予詐欺集團成員使用供作取得詐欺取財犯罪所得
      工具之彰銀、郵局帳戶存摺、提款卡等物，雖係被告所有
      ，且係供犯罪所用之物，惟並未扣案，且該帳戶已遭列為
      警示帳戶，無法繼續作為犯罪使用，顯然欠缺刑法上之重
      要性。是均不予宣告沒收或追徵等情。經核認事用法均無
      違誤，量刑亦稱妥適。
（二）檢察官上訴意旨略以：原審判決既認定被告主觀上具有幫
      助詐欺取財之不確定故意，而輕率地提供其個人金融帳戶
      存摺、提款卡及相對應密碼予詐騙集團成員使用，則其亦
      應可預見將自己所開立之金融帳戶存摺、金融卡及密碼提
      供他人使用，極可能供作詐欺取財犯罪用途，並可能藉由
      其帳戶掩飾、隱匿詐欺取財犯罪所得之本質、來源、去向
      、所在或所有權，致使被害人及警方追查無門，仍容任他
      人使用其金融帳戶資料實施詐欺取財之特定犯罪，由詐欺
      被害人將款項匯入被告提供之帳戶，而成功掩飾、隱匿詐
      欺取財犯罪所得之本質、來源、去向、所在、所有權，致
      使被害人求償無著，並阻撓偵查。是堪認被告於提供帳戶
      之際應確有違反洗錢防制法第2條第1款、第2款洗錢行為
      之不確定故意，而應論以同法第14條第1項之罪責。原審
      判決漏未審酌及此，難認妥適等語。然查，本案係被告以
      外之不詳真實姓名、年籍之詐欺集團成年成員為詐欺取財
      犯行，要求告訴人將金錢直接匯入被告所提供之彰銀帳戶
      或郵局帳戶內，此舉動僅係詐欺集團成員實施詐欺行為之
      犯罪手段，而非詐欺集團成員於取得詐騙所得後，所另為
      之掩飾、隱匿詐欺所得之行為，亦非於實施詐欺犯罪取得
      財物後，另由被告為其掩飾、隱匿，且卷內並無任何積極
      證據足認被告有施行或參與「掩飾、隱匿」犯罪所得之行
      為，自不能遽論被告有何洗錢之犯行。進而，檢察官上訴
      意旨恐有誤會，且係對於原審取捨證據及判斷其證明力之
      職權行使，仍持己見為不同之評價，而指摘原審判決不當
      ，自難認有理由，應予駁回。　　　　
據上論斷，應依刑事訴訟法第368條，判決如主文。
本案經檢察官林明志提起公訴，檢察官羅建勛到庭執行職務。
中　　華　　民　　國　　109 　年　　6 　　月  　24 　 日
                    刑事第九庭  審判長法　官  潘翠雪
                                      法　官  林庚棟
                                      法　官  葉力旗
以上正本證明與原本無異。
被告不得上訴。
檢察官如不服本判決，應於收受送達後20日內向本院提出上訴書
狀，其未敘述上訴之理由者並得於提起上訴後20日內向本院補提
理由書（均須按他造當事人之人數附繕本）「切勿逕送上級法院
」。
                                      書記官  王心琳
中　　華　　民　　國　　109 　年　　6 　　月　　24　　日
附錄：本案論罪科刑法條全文
（一）中華民國刑法第30條
幫助他人實行犯罪行為者，為幫助犯。雖他人不知幫助之情者，
亦同。
幫助犯之處罰，得按正犯之刑減輕之。
（二）中華民國刑法第339條
意圖為自己或第三人不法之所有，以詐術使人將本人或第三人之
物交付者，處 5 年以下有期徒刑、拘役或科或併科 50 萬元以
下罰金。
以前項方法得財產上不法之利益或使第三人得之者，亦同。
前二項之未遂犯罰之。